【裁判字號】    94,易,974
【裁判日期】    950227
【裁判案由】    竊盜
【裁判全文】
臺灣臺南地方法院刑事判決               94年度易字第974號
聲  請  人  臺灣臺南地方法院檢察署檢察官
被      告  戊○○
                    （現於臺灣台南看守所羈押中）
上列被告因竊盜案件，經檢察官聲請簡易判決處刑（九十四年度
速偵字第一四六號），經本院改依通常程序審理，被告於準備程
序期日就被訴事實為有罪之陳述，經本院合議庭裁定由受命法官
獨任行簡式審判程序，並判決如下：
    主  文
戊○○共同攜帶兇器竊盜，處有期徒陸月，如易科罰金，以參佰
元折算壹日。
    事  實
一、戊○○前於民國（下同）九十三年間，因竊盜案件，經本院
    於九十三年十二月三日以九十三年度簡字第二七三五號刑事
    判決判處拘役二十日，同年三月七日確定，於九十四年四月
    十八日入監執行，甫於九十四年五月七日執行完畢（未構成
    累犯）。
二、詎戊○○猶不知悔改，竟與丁○○（已另行審結）共同基於
    意圖為自己不法所有之犯意聯絡與行為分擔，於民國（下同
    ）九十四年十月一日傍晚六時許，由丁○○駕駛車號一七九
    三─ＪＤ號自用小貨車搭載戊○○，行至台南縣永康市○○
    路七四號永仁高中校區處，見該校特教中心地下室前（原係
    舊復興國小校區）置有二座白鐵鐵窗柵欄（價值約新台幣二
    萬元），遂以隨地撿拾但客觀上足供兇器使用之Ｔ型扳手一
    把，輪流撬開該白鐵鐵窗柵欄，並共同將該二座鐵窗柵欄搬
    運上前開自用小貨車，竊取得手後，於同日晚間七時四十分
    許，共同載往台南縣永康市○○○路四一二號順億資源回收
    場欲變賣時，當場為警員查獲，並扣得Ｔ型扳手一把。
三、案經台南縣警察局永康分局報告臺灣臺南地方法院檢察署檢
    察官偵查起訴。
    理  由
一、本件被告戊○○所犯為死刑、無期徒刑或最輕本刑為三年以
    上有期徒刑以外之罪，其於準備程序中就被訴事實為有罪之
    陳述，經法官告知簡式審判程序之旨，並聽取公訴人之意見
    後，爰依刑事訴訟法第二百七十三條之一第一項規定，裁定
    由受命法官獨任進行簡式審判程序，合先敘明。
二、上揭犯罪事實，迭據被告戊○○於警詢、偵查中及本院準備
    程序與審理時坦承不諱，核與同案被告丁○○於警詢、偵查
    及本院審理時所為之供述情節大致相同（警卷第五至十頁、
    偵查卷第六至七頁、本院卷），復經證人即順億資源回收場
    負責人蔡坤晉、證人即永仁高中總務主任甲○○於警詢證述
    明確（警卷第十七至二一頁）。此外，尚有扣押書、贓物認
    領保管單、現場照片十一幀在卷可資佐證（警卷第二六、二
    七、三五至四０頁）。綜上所查，被告戊○○自白核與事實
    相符，本件事證明確，被告戊○○犯行洵堪認定。
三、論罪科刑
  (一)按攜帶兇器竊盜罪，係以行為人攜帶兇器竊盜為其加重條件
    ，此所謂兇器，其種類並無限制，凡客觀上足對人之生命、
    身體、安全構成威脅，具有危險性之兇器均屬之，且祇須行
    竊時攜帶此種具有危險性之兇器為已足，並不以攜帶之初有
    行兇之意圖為必要；又攜帶兇器竊盜，祇須行竊時，攜帶具
    有危險性之兇器為已足，本件扣案之螺絲起子雖為仙○理髮
    廳所有，並非被告所攜往，然被告既於行竊之際攜之為工具
    ，在客觀上已足對他人之生命身體構成威脅，具有危險性，
    自應成立刑法第三百二十一條第一項第三款之攜帶兇器竊盜
    罪（最高法院七十九年台上字第五二五三號、七十八年度台
    上字第四四二二號裁判要旨參照），查本件被告戊○○所持
    以竊盜之Ｔ型扳手，雖在永仁高中校區內隨地撿拾者，但該
    Ｔ型扳手客觀上係屬足以殺傷人生命、身體之器械，顯為具
    有危險性之兇器至明，又於行竊時攜之充作工具，依前開說
    明，自該當於攜帶兇器竊盜罪。核被告戊○○所為前開竊盜
    行為，係犯刑法第三百二十一條第一項第三款之加重竊盜罪
    ，被告戊○○與同案被告丁○○二人就上述犯行，有犯意聯
    絡及行為分擔，應依刑法第二十八條論以共同正犯。
  (二)又查被告戊○○前於九十三年間，因竊盜案件，經本院於九
    十三年十二月三日以九十三年度簡字第二七三五號刑事判決
    判處拘役二十日，同年三月七日確定，於九十四年四月十八
    日入監執行，甫於九十四年五月七日執行完畢乙節，臺灣高
    等法院被告全國前案紀錄表及臺灣臺南地方法院檢察署刑案
    資料查註紀錄表各一件在卷可按，雖未構成累犯，然被告並
    未因前開偵審程序，記取教訓，重啟自新，再犯本件加重竊
    盜犯行，並參酌其犯罪之動機、目的、手段、所生危害、智
    識程度、生活狀況、所竊財物價值、所竊財物業已發還被害
    人甲○○及犯後坦承犯行態度尚佳等一切情狀，量處如主文
    所示之刑，並諭知易科罰金之折算標準，以資懲儆。
  (三)末按供犯罪所用或犯罪預備之物、因犯罪所得之物，以屬於
    犯人者為限，得沒收之，刑法第三十八條第三項、第一項第
    二、三款定有明文。查本件扣案之Ｔ型扳手一把，並無證據
    證明係屬被告戊○○或同案被告丁○○所有之物，爰不為沒
    收之諭知，附此敘明。
四、併案部分
  (一)按連續犯之所謂出於概括犯意，必須其多次犯罪行為自始均
    在一個預定犯罪計劃以內，出於主觀上始終同一犯意之進行
    ，若中途另有新犯意發生，縱所犯為同一罪名，究非連續其
    初發的意思，即不能成立連續犯（最高法院七十年台上字第
    六二九六號判例要旨參照）。
  (二)查公訴意旨另以被告另涉嫌如附表所示各次竊盜犯行，而聲
    請併辦審理（九十四年度偵緝字第一０一七號、第一０一八
    號），惟查併案部分各項犯罪事實之犯罪時間，自九十三年
    十月七日起至九十四年四月九日止，均與本案之犯罪時間即
    九十四年十月一日，相距將近六月至一年以上，難認有時間
    緊接之客觀事實，且附表所示四次竊盜犯行，均係被告戊○
    ○因前案於九十四年四月十八日入監執行拘役前所為，而本
    案則係被告九十四年五月七日執行完畢後所為，難謂被告所
    為併案部分之犯罪事實，與本案部分之犯罪事實，是出於同
    一概括犯意所為，顯非裁判上一罪之連續犯關係，從而，即
    非起訴效力所及，本院無從審理，併案部分自應退回，由檢
    察官另為妥適之處理。
據上論斷，應依刑事訴訟法第四百五十二條、第二百九十九條第
一項前段、第二百七十三條之一第一項，刑法第二十八條、第三
百二十一條第一項第三款、第四十一條第一項前段，罰金罰鍰提
高標準條例第二條，判決如主文。
本案經檢察官羅瑞昌執行職務。
中    華    民    國    95    年    2     月    27    日
                   刑事第九庭  法  官  黃欣怡
以上正本證明與原本無異。
如不服本判決，應於送達後十日內，向本院提出上訴狀。(應附
繕本)
                               書記官  陳怡吟
中    華    民    國    95    年    2    月    27     日
附表：
┌──┬────┬─────┬───┬──────┬────┬────┐
│編號│  時間  │  地  點  │行為人│  行為態樣  │竊得財物│  備註  │
│    │        │（被害人）│      │（所犯法條）│        │        │
├──┼────┼─────┼───┼──────┼────┼────┤
│    │九十三年│丙○○所有│戊○○│徒手竊取    │車號ＫＷ│業經被害│
│ 一 │十月七日│停放在臺南│      │            │9－868號│人丙○○│
│    │二十三時│縣永康市大│      │            │重機車  │領回    │
│    │（併辦意│灣路942巷 │      │            │        │        │
│    │旨書誤載│16弄      │      │            │        │        │
│    │為九十四│          │      │            │        │        │
│    │年）    │          │      │            │        │        │
├──┼────┼─────┼───┼──────┼────┼────┤
│    │九十三年│郭丁玉所有│戊○○│共同徒手竊取│車號ＵＦ│業經被害│
│    │十月十九│，停放在臺│、梁靖│            │-6285號 │人郭丁玉│
│ 二 │日二十九│南縣永康市│展    │            │自小貨車│領回    │
│    │時許    │大同街740 │      │            │        │        │
│    │        │巷口之車號│      │            │        │        │
│    │        │ＵＦ－6285│      │            │        │        │
│    │        │號自小貨車│      │            │        │        │
│    │        │。        │      │            │        │        │
├──┼────┼─────┼───┼──────┼────┼────┤
│ 三 │九十三年│在臺南縣永│戊○○│二人共同駕駛│水溝蓋一│證人王水│
│    │十月三十│康市○○街│、梁靖│上開車號ＵＦ│個      │獅於偵查│
│    │一日十五│1號前     │展    │－6285號自小│        │中證述被│
│    │時三十分│          │      │貨車，以鐵鉤│        │告二人共│
│    │許      │          │      │竊取水溝蓋一│        │同竊取  │
│    │        │          │      │個（刑法第三│        │        │
│    │        │          │      │百二十一條第│        │        │
│    │        │          │      │一項第三款）│        │        │
├──┼────┼─────┼───┼──────┼────┼────┤
│ 四 │九十四年│乙○○所有│戊○○│徒手竊取    │車號ＦＹ│業經被害│
│    │四月九日│停放臺南縣│      │            │3－798號│人乙○○│
│    │十一時許│永康市永平│      │            │重機車。│領回    │
│    │        │街與大同路│      │            │        │        │
│    │        │口之車號Ｆ│      │            │        │        │
│    │        │Ｙ3－798號│      │            │        │        │
│    │        │重機車    │      │            │        │        │
└──┴────┴─────┴───┴──────┴────┴────┘
附錄法條
中華民國刑法第321條
犯竊盜罪而有左列情形之一者，處 6 月以上、 5 年以下有期徒
刑：
一  於夜間侵入住宅或有人居住之建築物、船艦或隱匿其內而犯
之者。
二  毀越門扇、牆垣或其他安全設備而犯之者。
三  攜帶兇器而犯之者。
四  結夥三人以上而犯之者。
五  乘火災、水災或其他災害之際而犯之者。
六  在車站或埠頭而犯之者。
前項之未遂犯罰之。


司法院資訊處製作；財團法人民間司法改革基金會備份。
